【裁判字號】    94,交簡上,168
【裁判日期】    950308
【裁判案由】    過失傷害
【裁判全文】
臺灣臺南地方法院刑事判決           94年度交簡上字第168號
上  訴  人  臺灣臺南地方法院檢察署檢察官
被      告  甲○○
上列上訴人因被告過失傷害案件，不服中華民國九十四年十月三
日本院九十四年度交簡字第一九一八號第一審判決（聲請簡易判
決處刑案號：九十四年度偵字第五七八號），提起上訴，被告於
本院審理程序進行中，先就被訴事實為有罪之陳述，經本院管轄
之第二審合議庭裁定進行簡式審判程序，判決如下：
    主  文
上訴駁回
    事實及理由
一、本院審理結果，認第一審簡易判決認事、用法及量刑均無不
    當，應予維持，並引用第一審刑事簡易判決書記載之事實、
    證據及理由（如附件）。
二、原審以被告甲○○罪證明確，依刑事訴訟法第四百四十九條
    第一項、第四百五十四條第二項，刑法第二百八十四條第一
    項前段、第六十二條前段、第四十一條第一項前段，罰金罰
    鍰提高標準條例第一條前段、第二條之規定，量處如原判決
    主文所示之刑，本院經核原判決認事用法，並無不合，量刑
    亦稱妥適。檢察官上訴意旨依據告訴人丙○○具狀請求，以
    「告訴人行經肇事路口，並無未依標線『停』指示，停車再
    開之過失，又被告應負擔之肇事比例應較告訴人重‧‧‧」
    等語為由，提起上訴。
三、經查，本件車禍事故發生過程，業據被告於警詢中供稱：「
    對方突然從路口衝出，我煞車時已經來不及了」等語（見警
    卷第五頁），雖告訴人於警詢、偵查時陳稱：「當時我騎乘
    普通重機車KK5-052號，沿鹽水鎮○○里○○○○道99公里處
    之路口，由東往西方向直行行駛，行經事故地點時做停等動
    作，適遇甲○○駕使自小客車ZU-4478號，沿鹽水鎮義稠里
    台19線由南往北行駛於外側快車道，兩車發生碰撞；當時我
    沒有發現對方車輛，我要過路口時有先查看左右有無來車，
    沒車才通過」、「當時我騎乘KK5-052號重機車，沿台南縣
    鹽水鎮○○里○○○○道99公里處之產業道路，由東往西方向
    直行，行經肇事地點時，我停在台19線與該產業道路路口，
    準備穿越馬路，我沒有發現對方來車，二車於外側快車道上
    發生碰撞；是在行進中遭撞傷的」等語（見警卷第二頁、偵
    查卷第八頁）。然按，車輛行至無號誌或號誌故障而無交通
    警察指揮之交岔路口，支線道車應暫停讓幹線道車先行，道
    路交通安全規則第一百零二條第一項第二款前段定有明文。
    查依卷附道路交通事故現場圖、車禍現場照片所示，車禍事
    故發生當時天候晴朗，日間有自然光線，柏油路面乾燥、無
    缺陷，無障礙物、視詎良好，則告訴人騎乘KK5-052號重型
    機車沿台南縣鹽水鎮○○里○○○○道99公里處之產業道路，
    由東往西方向直行，欲穿越台19線道至對向產業道路，依前
    開交通規則之規定，本應暫停讓行駛於幹線車道即台19線道
    之被告所駕駛之ZU-4478號自小客車先行，且依肇事當時之
    天候、路況、視距均屬良好，告訴人騎乘KK5-052號重型機
    車行經肇事路口，如有確實先行暫停並注意左右有無來車，
    自無未能發現被告駕駛ZU-4478號自小客車於台19線由南往
    北行駛而來之理；又告訴人上開自陳伊係於行進中遭撞擊等
    語明確，則以本件肇事地點係在台19線道99公里處之外側車
    道，而外側車道寬度亦不過三點六公尺，且被告駕駛之ZU-4
    478號自小客車於肇事後，左前方車頭已橫跨中央分隔線至
    內側車道內，有上開交通事故現場圖及車禍現場照片可參，
    可徵，告訴人係騎乘KK5-052號重型機車自產業道路穿越台
    19線道至對向產業道路之際，被告駕駛ZU-4478號自小客車
    見狀，為緊急閃避，才會自外側車道偏行行車方向至內側車
    道，顯見告訴人騎乘KK5-052號重型機車自產業道路欲穿越
    台19線道至對向產業道路之際，有疏未暫停讓幹道車先行之
    過失甚明；況本件車禍事故經檢察官送經台灣省台南區車輛
    事故鑑定委員會鑑定結果，認定：「告訴人駕駛機車行經無
    號誌劃設「停」標線肇事岔路口，未依標線「停」指示，停
    車再開，讓幹道車先行，為肇事主因；被告駕駛小客車行經
    無號誌岔路口，未減速慢行，未注意車前狀況，為肇事次因
    」，有該會九十四年六月十六日南鑑字第０九四五九０二三
    ０五號函檢附鑑定意見書一份可憑（見偵查卷三三至三五頁
    ），嗣因告訴人不服上開鑑定結果，經檢察官送請覆議鑑定
    委員會鑑定結果，亦認：「告訴人駕駛重機車，行經無號誌
    交岔路口，支道車未暫停讓幹道車先行，為肇事主因」，亦
    有臺灣省車輛行車事故覆議鑑定委員會九十四年八月二十三
    日府覆議字第０九四０一００五二六號函一份可按（見偵查
    卷第六六頁），上開二份鑑定意見，經核與本院上開審核全
    案卷證資料之認定結果相符，自屬可採，從而，本件原判決
    採擇證據、認定事實、適用法律均無不當，審酌被告之過失
    程度，量刑亦屬妥適，則檢察官依告訴人之聲請，上訴指摘
    原審認定告訴人之過失情節及被告之過失程度，為無理由，
    應予駁回。
據上論斷，應依刑事訴訟法第四百四十五條之一第一項、第三項
、第二百七十三條之一第一項、第三百七十三條、第三百六十八
條，判決如主文。
本案經檢察官乙○○到庭執行職務。
中    華    民    國    95    年    3     月    8     日
                  刑事第五庭    審判長法  官  鄧希賢
                                      法  官  包梅真
                                      法  官  張銘晃
以上正本證明與原本無異。
如不服本判決應於送達後10日內向本院提出上訴狀。
                                      書記官  林憶梅
中    華    民    國    95    年    3     月    10    日


司法院資訊處製作；財團法人民間司法改革基金會備份。
